臺灣嘉義地方法院刑事判決　　　　　　　100年度訴字第192號
公　訴　人　臺灣嘉義地方法院檢察署檢察官
被　　　告　賴建穎
上列被告因毒品危害防制條例案件，經檢察官聲請簡易判決處刑
（100年度毒偵字第49、102號），並經本院嘉義簡易庭認為不宜
逕以簡易判決處刑（100年度嘉簡字第338號），改依通常程序審
理，被告於本院行準備程序時就犯罪事實為有罪之陳述，經本院
適用簡式審判程序，判決如下：
    主  文
賴建穎施用第二級毒品，累犯，處有期徒刑肆月。又施用第一級
毒品，累犯，處有期徒刑拾月。應執行有期徒刑壹年貳月。
    犯罪事實
一、賴建穎前於民國九十五年間，因施用毒品案件，經本院裁定
    令入臺灣嘉義看守所附設勒戒處所觀察、勒戒後，認無繼續
    施用毒品之傾向，經臺灣嘉義地方法院檢察署檢察官以九十
    五年度毒偵緝字第一一一號為不起訴處分確定；復因毒品案
    件，經本院於九十八年十月二十九日，以九十八年度嘉簡字
    第一三七八號判處有期徒刑五月確定，嗣於九十九年五月二
    十日執行完畢。詎其仍不知悔改，竟於上揭毒品案件執行完
    畢釋放後五年內，（一）基於施用第二級毒品之犯意，於九
    十九年十一月二十日上午某時，在嘉義市○○路一二五巷五
    號住處，施用第二級毒品安非他命一次。（二）基於施用第
    一、二級毒品犯意，於九十九年十二月三日晚上十時許，在
    嘉義市○○路一二五巷五號住處，將第一級毒品海洛因、第
    二級毒品安非他命混入香菸內同時施用一次。嗣經警於九十
    九年十一月二十一日零時二十五分許為警採尿送驗後，呈甲
    基安非他命類反應，另同年十二月四日二時三十分許為警採
    尿送驗後，呈安非他命類、嗎啡陽性反應，而悉上情。
二、案經嘉義市政府警察局第一分局、嘉義市政府警察局第二分
    局報請臺灣嘉義地方法院檢察署檢察官偵查起訴。
    理  由
一、本件係經被告賴建穎於本院準備程序中就被訴事實為有罪之
    陳述，經本院合議庭裁定由受命法官獨任以簡式審判程序審
    理，依刑事訴訟法第二百七十三條之二、同法第一百五十九
    條第二項規定，不適用傳聞法則有關限制證據能力之相關規
    定，合先敘明。
二、上揭事實，業據被告審理時坦承不諱，其經警於上開時、地
    查獲而採尿送驗結果，呈安非他命類、安非他命類及鴉片類
    陽性反應之事實，有長榮大學一○○年十二月四日及同年十
    二月二十二日確認報告、應受尿液採驗人尿液檢體採集送驗
    紀錄表、代號與真實姓名對照表（二分局警卷、一分局警卷
    第4至6頁）附卷可稽；被告施用第二級毒品、及同時施用第
    一級毒品海洛因及第二級毒品安非他命之自白該與事實相符
    ，堪予採信。又被告於九十五年間，因施用毒品案件，經本
    院裁定令入臺灣嘉義看守所附設勒戒處所觀察、勒戒後，認
    無繼續施用毒品之傾向，經臺灣嘉義地方法院檢察署檢察官
    以九十五年度毒偵緝字第一一一號為不起訴處分確定；復因
    毒品案件，經本院於九十八年十月二十九日，以九十八年度
    嘉簡字第一三七八號判處有期徒刑五月確定，嗣於九十九年
    五月二十日執行完畢，有臺灣高等法院被告前案紀錄表附卷
    可稽，被告施用毒品經觀察勒戒執行完畢釋放後，三犯本件
    施用第一、二級毒品之犯行，堪予認定。
三、按毒品危害防制條例於九十二年七月九日修正公布，自九十
    三年一月九日施行，其中第二十條、第二十三條將施用毒品
    之刑事處遇程序，區分為「初犯」及「五年內再犯」、「五
    年後再犯」。惟倘被告於五年內已再犯，經依法追訴處罰，
    縱其第三次（或第三次以上）再度施用毒品之時間，在初犯
    經觀察、勒戒或強制戒治執行完畢釋放五年以後，已不合於
    「五年後再犯」之規定，且因已於「五年內再犯」，顯見其
    再犯率甚高，原實施觀察、勒戒或強制戒治，已無法收其實
    效，即應依該條例第十條處罰（最高法院九十五年第七次刑
    事庭會議決議意旨參照），是核被告二次施用毒品所為，第
    一次係犯毒品危害防制條例第十條第二項之施用第二級毒品
    罪；第一次係犯同條例第十條第一、二項施用第一、二級毒
    品罪；其施用第一、二級毒品前持有第一、二級毒品之低度
    行為，應為施用第一、二級毒品之高度行為所吸收，均不另
    論罪。被告以一施用毒品行為（第二次施用部分），同時施
    用海洛因、安非他命，係一行為觸犯數罪名，為想像競合犯
    ，應依刑法第五十五條規定從一重之施用第一級毒品罪論處
    。被告所犯上開二次施用第一級毒品罪間，犯意各別，應予
    分論併罰。又被告曾因施用毒品案件，有如犯罪事實所述經
    本院判處有期徒刑及執行完畢情形，有臺灣高等法院被告前
    案紀錄表各一份附卷可按，其於徒刑執行完畢五年以內，故
    意再犯本件有期徒刑以上之前開二罪，均為累犯，應各依刑
    法第四十七條第一項規定，加重其刑。
四、爰審酌被告前迭犯違反毒品危害防制條例案件，素行不佳，
    經判刑確定執行完畢，復經觀察勒戒，獲邀不起訴處分之寬
    典，仍無視於毒品對於自身健康之戕害及國家對於杜絕毒品
    犯罪之禁令，猶施用毒品不輟，再為本案犯行，顯無戒絕之
    意及其犯罪之動機、目的、手段、犯罪後於審理時坦承犯行
    、態度尚佳等一切情狀，量處如主文所示之刑，並定其應執
    行刑。
據上論斷，應依刑事訴訟法第四百五十二條、第二百七十三之一
條第一項、第二百九十九條第一項前段，毒品危害防制條例第十
條第一項、第二項，刑法第十一條前段、第四十七條第一項、第
五十五條、第五十一條第五款，判決如主文。
本案經檢察官吳咨泓到庭執行職務。
中    華    民    國   100    年    3     月    4     日
                  刑事第五庭  法  官  蔡廷宜
以上正本證明與原本無異。
如不服本判決應於收受判決後10日內向本院提出上訴書狀，並應
敘述具體理由；其未敘述上訴理由者，應於上訴期間屆滿後20日
內向本院補提理由書（均須按他造當事人之人數附繕本）「切勿
逕送上級法院」。
中    華    民    國   100    年    3     月    4     日
                              書記官  林美足
附錄本案論罪科刑法條全文：
毒品危害防制條例第10條
施用第一級毒品者，處 6 月以上 5 年以下有期徒刑。
施用第二級毒品者，處 3 年以下有期徒刑。